臺灣板橋地方法院刑事判決　　　　　　　95年度訴字第3224號
公　訴　人　臺灣板橋地方法院檢察署檢察官
被　　　告　甲○○
輔　佐　人　丁○○
即被告之妻
上列被告因偽造文書等案件，經檢察官提起公訴（95年度偵字第
17537 號），本院判決如下：
    主  文
甲○○被訴誹謗丙○○部分，無罪。
其餘被訴誹謗乙○○部分，公訴不受理。
    理  由
壹、無罪部分（被訴誹謗丙○○部分）：
一、公訴意旨略以：被告甲○○與丙○○均為臺北縣立中和國小
    之老師，丙○○並兼任該校學務主任，甲○○與丙○○因處
    理學生事務起衝突，竟基於意圖散布於眾之概括犯意，於民
    國95年5 月29日21時18分許，在其位於臺北縣中和市○○路
    99巷3 號9 樓住處，以電腦設備連上網際網路上班族交友網
    站，以純純之化名在留言板上刊登「寂寞難耐的少婦、老公
    外遇、包二奶、無法展現D 奶的傲人雙峰、你夠長、夠粗嗎
    ？可以安慰我嗎？無誠勿電0000000000，非元交，專找性伴
    侶」等文字；復於同年6 月29日18時26分許，承繼上開犯意
    ，以相同方式，連接上班族交友網站，並接續以小莉、小文
    之化名在留言板上刊登「我很可愛，但是我好寂寞，誰要來
    疼我，誠心徵求男友，無誠勿試0000000000」等文字，連續
    指摘足以毀損丙○○名譽之事。嗣丙○○屢次接獲不明人士
    詢問有關性交易之電話，因不堪其擾，而報警處理，始循線
    查知上情，因認被告涉犯刑法第310 條第2 項之加重誹謗罪
    嫌。
二、按犯罪事實應依證據認定之，無證據不得認定犯罪事實；不
    能證明被告犯罪者，應諭知無罪之判決，刑事訴訟法第154
    條第2 項、第301 條第1 項分別定有明文。
三、公訴人認被告甲○○涉犯上開誹謗罪嫌，無非係以被告於警
    詢、偵查中之自白、告訴人丙○○於警詢、偵查中之指訴，
    及被告在上班族交友網站上刊登之留言內容2 紙、社區○○○路使用查詢資料1 張在卷其主要論據。訊據被告固坦承其
    於上開時間、地點，在上班族交友網站留言板上刊登上開內
    容之文字之事實不諱，惟堅持否認有何誹謗之故意，辯稱：
    伊沒有毀謗告訴人丙○○之意，只是因一時氣憤才惡作劇等
    語，惟查：
(一)、被告於上開時間、地點，在上班族交友網站留言板上刊登上
    開內容之文字之事實，業據被告於警詢、偵查及本院審理中
    自白不諱，核與告訴人丙○○於警詢、偵查中指訴之情節相
    符，且有被告在上班族交友網站上刊登之留言內容2 紙、社
    區○○○路使用查詢資料1 張在卷可稽，堪認屬實。
(二)、按刑法上之誹謗罪，其基本構成要件有三：(1)須意圖散佈於
    眾。(2)須有指摘或傳述之行為。(3)所指摘或傳述者，足以毀
    損他人名譽，亦即誹謗之人為特定人。惟從卷附之被告在上
    班族交友網站上刊登之留言內容觀察可知，被告係以純純、
    小莉、小文之化名刊登上開文字，並未具體登載告訴人丙○○之名字，而告訴人丙○○於本院審理中亦陳稱：「（妳的
    綽號為何？）在學校沒有用過綽號。」、「（小莉、小文、
    純純的綽號是妳的綽號嗎？）不是。」、「（你知道你的行
    動電話0000000000被刊載網路上，且有起訴書所載的希望人
    家包養的文字，在你被別人撥打你的行動電話給你，問你人
    在哪裡，要多少錢之前，你學校的同仁曾經主動跟妳提及上
    情嗎？）沒有，是有人打這支電話給我，我才知道並去報警
    ，但警察要我提供網頁的位置，他們才能受理，所以後來我
    接到另外的尋芳客打電話給我時，我就問他們在何處看到這
    些訊息，經過他們的告知才找到這些網頁，我才將網頁提供
    給警察。」等語，可知他人僅知上開內容所指之人為純純、
    小莉、小文，並無法得知化名之人即是告訴人丙○○，故被
    告之行為雖構成性騷擾，主管機關應依性騷擾防治法第20條
    之規定處以罰鍰，但尚難認與刑法第310 條第2 項加重誹謗
    罪之構成要件相符。
四、綜上所述，被告之行為固然可議，且有損師道尊嚴，但尚與
    刑法第310 條第2 項加重誹謗罪之構成要件不符。此外，復
    查無其他積極證據足資證明被告有公訴人所指之前揭犯行，
    揆諸前揭法條及判例意旨，不能證明被告犯罪，自應諭知無
    罪之判決。
五、至於起訴書認被告上開行為亦構成刑法第220 條第2 項、第
    210 條之行使偽造準私文書罪嫌部分，如上所述，被告係以
    純純、小莉、小文之化名刊登上開文字，核與刑法第220 條
    第2 項、第210 條之行使偽造準私文書罪之構成要件不符，
    業經檢察官當庭更正，爰不另為無罪之諭知，附此敘明。
貳、公訴不受理部分（其餘被訴誹謗乙○○部分）：
一、公訴意旨另以：被告甲○○於同年6 月29日18時27分許，以
    相同方式，連接上班族交友網站，並以小莉之化名在留言板
    上刊登「我很可愛，但是我好寂寞，誰要來疼我，誠心徵求
    男友，無誠勿試0000000000」等文字，指摘足以毀損乙○○
    名譽之事，因認被告涉犯刑法第310 條第2 項之加重誹謗罪
    嫌。
二、按告訴乃論之罪，告訴人即於第一審辯論終結前得撤回其告
    訴，又告訴經撤回者，應諭知不受理之判決，刑事訴訟法第
    238條第1項、第303條第3款定有明文。
三、本件告訴人乙○○告訴被告妨害名譽案件，公訴人認被告係
    觸犯刑法第310 條第2 項之加重誹謗罪，依同法第314 條之
    規定，須告訴乃論。茲據告訴人乙○○於本院審理中具狀撤
    回告訴，此有撤回告訴狀1 件在卷可稽，揆諸首開說明，應
    諭知不受理之判決。
四、至於起訴書認被告上開行為亦構成刑法第220 條第2 項、第
    210 條之行使偽造準私文書罪嫌部分，如上所述，被告係以
    小莉之化名刊登上開文字，核與刑法第220 條第2 項、第21
    0 條之行使偽造準私文書罪之構成要件不符，業經檢察官當
    庭更正，爰不另為無罪之諭知，附此敘明。
據上論斷，應依刑事訴訟法第301 條第1 項、第303 條第3 款，
判決如主文。
本案經檢察官郭季青到庭執行職務。
中　　華　　民　　國　　96　　年　　5 　　月　　7 　　日
              刑事第十九庭  審判長法　官  許必奇
                                  法　官  陳明偉
                                  法　官  曾正耀
以上正本證明與原本無異
如不服本判決應於送達後10日內向本院提出上訴狀
                                  書記官　陳淑怡
中　　華　　民　　國　　96　　年　　5 　　月　　7 　　日